【裁判字號】    98,勞簡上,36
【裁判日期】    981230
【裁判案由】    給付工資
【裁判全文】
臺灣臺北地方法院民事判決            98年度勞簡上字第36號
上  訴  人  丁○○
訴訟代理人  乙○○
被上訴人    甲○○
上列當事人間請求給付工資事件，上訴人對於中華民國98年6 月
3 日本院新店簡易庭98年度店勞簡字第5 號第一審判決提起上訴
，本院於98年12月9 日言詞辯論終結，判決如下：
    主      文
上訴駁回。
第二審訴訟費用由上訴人負擔。
    事實及理由
一、被上訴人起訴主張：上訴人於民國94年間向承業營造有限公
    司承攬位於臺北縣汐止市某大樓之水泥工程，並僱用被上訴
    人擔任水泥工，詎上訴人迄今尚積欠被上訴人工資新臺幣(
    下同)10萬8000元未給付，屢經催討，上訴人均置之不理，
    爰依僱傭契約法律關係起訴，求為命上訴人給付被上訴人10
    萬8000元及自起訴狀繕本送達翌日起至清償日止，按年息5%
    計算之利息之判決。
二、上訴人則辯稱並未僱用被上訴人，被上訴人係經上訴人介紹
    直接向承業營造有限公司承攬系爭水泥工程，不得向上訴人
    請求給付工資等語。
三、原審判決上訴人應給付被上訴人8 萬5000元及自98年3 月9
    日起至清償日止，按年息5%計算之利息，並為准免假執行之
    宣告，而駁回被上訴人其餘之訴。上訴人就其敗訴部分提起
    上訴，其上訴聲明為：(一)原判決不利上訴人部分廢棄；(二)上
    開廢棄部分，被上訴人在第一審之訴駁回。被上訴人則答辯
    聲明：上訴駁回。
四、經查，上訴人對於被上訴人所主張之前揭事實，業於原審陳
    稱「…我本來要給原告8 萬5000元，8 萬5000元是原告施作
    抿石子及泥作的工資，後來因為原告做的品質不好，沒有辦
    法交給屋主及營造公司，所以工程款被營造公司扣十幾萬元
    ，我不願意給付8 萬5000元是因為工程有瑕疵，瑕疵已經由
    營造公司修補，我主張抵銷我的損失」等語，顯見上訴人自
    承被上訴人對上訴人有8萬5000元之工資債權存在，僅因上
    訴人得行使抵銷權故未給付。而證人即承業營造股份有限公
    司股東丙○○○到庭結證稱：伊將系爭工程交給上訴人承做
    ，並未交給被上訴人等語。足見上訴人辯稱被上訴人係向承
    業營造股份有限公司承攬系爭水泥工程云云，並無可採。再
    者，上訴人雖提抵銷抗辯，惟不但未證明其對被上訴人有何
    債權存在，且證人丙○○○證稱交由上訴人承攬之工程，款
    項均已支付上訴人等語，足見上訴人抵銷抗辯亦非有據。則
    被上訴人據以主張兩造間有僱傭關係存在，上訴人尚欠被上
    訴人8萬5000元之事實，應屬可採。準此，上訴人依僱傭契
    約法律關係訴請被上訴人給付工資，洵無不合。末按給付無
    確定期限者，債務人於債權人得請求給付時，經其催告而未
    為給付，自受催告時起，負遲延責任。其經債權人起訴而送
    達訴狀，與催告有同一之效力；又遲延之債務，以支付金錢
    為標的者，債權人得請求依法定利率計算之遲延利息；應付
    利息之債務，其利率未經約定，亦無法律可據者，週年利率
    為百分之五，民法第229條第2項、第233條第1項前段、第
    203條定有明文。從而被上訴人請求上訴人給付工資8萬5000
    元，及自起訴狀繕本送達翌日即98年3月9日起至清償日止，
    按年息5%計算之利息部分，為有理由，應予准許。上開應准
    許部分，係民事訴訟法第427條訴訟適用簡易程序所為被上
    訴人勝訴之判決，依同法第389條第1項第3款規定，應依職
    權宣告假執行。是原審判決上訴人應如數給付，並為准免假
    執行之宣告，而駁回被上訴人其餘之訴，並無違誤。上訴意
    旨指摘原判決不當，求予廢棄改判，為無理由，應駁回其上
    訴。
五、據上論結，本件上訴為無理由，依民事訴訟法第436 條之1
    第3 項、第449 條第1 項、第78條，判決如主文。
中    華    民    國    98    年    12    月    30    日
                  勞工法庭    審判長法  官 丁蓓蓓
                                    法  官 陳怡雯
                                    法  官 黃明發
以上正本係照原本作成
本判決不得上訴
中    華    民    國    98    年    12    月    31    日
                                    書記官  陳怡如

司法院資訊處製作；財團法人民間司法改革基金會備份。
